【裁判字號】    95,中簡上,326
【裁判日期】    950816
【裁判案由】    毀棄損壞
【裁判全文】
臺灣臺中地方法院刑事判決           95年度中簡上字第326號
上  訴  人  臺灣臺中地方法院檢察署檢察官
被      告  丁○○
                    號
被      告  甲○○
被      告  乙○○
上列上訴人因被告毀損案件，不服本院臺中簡易庭中華民國95年
4月25日95年度中簡字第988號第一審刑事簡易判決（聲請簡易判
決處刑案號：臺灣臺中地方法院檢察署95年度偵字第41號），提
起上訴，本院管轄之第二審合議庭判決如下︰
    主    文
上訴駁回。
    犯罪事實及理由
一、丁○○因與丙○○之父曾泰圳之糾紛，竟於94年11月9日19
    時許，與甲○○、洪佩寧共同基於毀損他人之物之犯意聯絡
    ，前往丙○○位於臺中市南屯區○○○路958號「紅樹林髮
    藝名店」內，分持店內美髮鏡、花瓶、美髮機等物，丟擲毀
    損丙○○所有之上開店面內之財物，致毀損店內之挑高鏡台
    及檯面玻璃七面、美髮椅、茶几玻璃、美髮用品及前揭丟擲
    物等美髮器具工作物及裝潢，而致令不堪用，足生損害於丙○○。
二、訊據被告丁○○、甲○○、乙○○固不諱言於前揭時、地共
    同毀損丙○○財物，惟均泛辯稱: 伊等所毀損之財物應沒有
    那麼多云云。經查前揭犯罪事實，業據證人即告訴人丙○○
    於警詢及檢察官偵訊中證述屬實，並有相片二十三幀在卷可
    稽，參酌被告丁○○、甲○○、乙○○等所毀損之前揭財物
    均為證人丙○○供營業所用，苟非被告丁○○、甲○○、乙○○確有毀損之事實，證人丙○○應無擴大損害而妨害自己
    重新經營之必要，本案事證明確，被告丁○○、甲○○、乙○○上揭犯行，洵堪認定。
三、被告丁○○、甲○○、乙○○犯罪時之刑法第四十一條第一
    項前段規定：「犯最重本刑為五年以下有期徒刑以下之刑之
    罪，而受六個月以下有期徒刑或拘役之宣告，因身體、教育
    、職業、家庭之關係或其他正當事由，執行顯有困難者，得
    以一元以上三元以下折算一日，易科罰金」，被告丁○○等
    行為時之易科罰金折算標準，修正前罰金罰鍰提高標準條例
    第二條前段（現已刪除）規定，就其原定數額提高為一百倍
    折算一日，則被告丁○○等行為時之易科罰金折算標準，如
    以銀元三百元折算一日，經折算為新臺幣後，應以新臺幣九
    百元折算為一日。惟九十五年七月一日修正公布施行之刑法
    第四十一條第一項前段則規定：「犯最重本刑為五年以下有
    期徒刑以下之刑之罪，而受六個月以下有期徒刑或拘役之宣
    告者，得以新臺幣一千元、二千元或三千元折算一日，易科
    罰金。」比較修正前後之易科罰金折算標準，以九十五年七
    月一日修正公布施行前之規定，較有利於被告丁○○等，則
    應依刑法第二條第一項前段，適用修正前刑法第四十一條第
    一項前段規定，定其折算標準。核被告丁○○、甲○○、乙○○所為，係犯刑法第三百五十四條之毀損罪。被告丁○○
    、甲○○、乙○○等，有犯意聯絡與行為分擔，為共同正犯
    。原審以被告罪證明確，依刑法第二十八條、第三百五十四
    條、修正前刑法第四十一條第一項前段，罰金罰鍰提高標準
    條例第一條前段、修正前罰金罰鍰提高標準條例第二條之規
    定，對被告丁○○量處有期徒刑五月，對被告甲○○、乙○○量處有期徒刑四月，並均諭知易科罰金之折算標準，其認
    事用法並無不當，量刑亦屬妥適。至檢察官依告訴人上訴意
    旨認被告丁○○等之犯罪動機係因被告乙○○借款未果惱羞
    成怒，惟查此部分除告訴人丙○○之指述外，並無其它積極
    證據證明，本件上訴即無理由，應予駁回。另原審就犯罪事
    實之細節即被告丁○○等毀損之財物雖欠完全，惟不影響整
    個犯罪事實之認定，應予補充更正，併此敘明。
據上論斷，應依刑事訴訟法第四百五十五條之一第一項、第三項
、第三百六十八條，判決如主文。
中    華    民    國    95    年    8     月    16    日
                      臺灣臺中地方法院刑事第二庭
                            審判長法  官  林清鈞
                                  法  官  陳姵君
                                  法  官  郭書豪
上正本證明與原本無異。
本件不得上訴。
中    華    民    國    95    年    8     月    16    日
                                  書記官  陳美虹
附錄論罪科刑法條全文：
刑法第三百五十四條：
毀棄、損壞前二條以外之他人之物或致令不堪用，足以生損害於
公眾或他人者，處二年以下有期徒刑、拘役或五百元以下罰金。


司法院資訊處製作；財團法人民間司法改革基金會備份。
